# 资产评估中关于增值部分计提税费的问题

提问人：wwwttt222 时间：2022-06-05 16:10:29
请教各位老师，现有企业整体价值评估，采用资产基础法进行，企业对于投资性房地产采用公允价值计量，投资性房地产品谷增值 200 万，固定资产评估减值 50 万，整体评估增值 150 万，评估结果是否需要对评估增值部分计提递延所得税负债？ 1 ）若按照整体增值 150 万的口径计提递延所得税负债，岂不是陷入了死循环？ （根据整体的评估结果来计提递延所得税负债，会导致整体结果又变了，死循环）
2 ）若只针对投资性房地产计提递延所得税负债，那固定资产的口径不考虑了吗？
谢谢各位老师！

回答人：chenyiwei
如果这部分评估增值可以进行账务调整的（此处不讨论能否调账的问题，假设可以调账），则在将评估增值、减值金额计入资本公积的同时（假设此处的评估减值不代表会计上已发生资产减值，下同），应就资产评估增减值确认递延所得税资产或负债（其中，递延所得税资产的确认应满足所得税准则对于确认递延所得税资产的一般条件）。递延所得税资产或负债的初始确认均对应调整资本公积，但后续转回应计入损益（所得税费用）。
评估值一般是税前的，不考虑递延所得税问题，因此将评估增值对应的递延所得税初始计量金额调整资本公积，与经核准或备案的评估结果并不矛盾。